臺灣臺中地方法院刑事判決　　　　　　　 96年度訴字第294號
公　訴　人　臺灣臺中地方法院檢察署檢察官
被　　　告　丁○○
指定辯護人　本院公設辯護人　己○○
上列被告因強盜案件，經檢察官提起公訴（九十五年度偵字第八
七二七號），本院判決如下：
    主    文
丁○○意圖為自己不法之所有，而搶奪他人之動產，處有期徒刑
捌月；又連續意圖為自己不法之所有，攜帶兇器，以強暴至使不
能抗拒，而取他人之物，未遂，處有期徒刑肆年，玩具手槍貳支
及ＢＢ彈壹包，均沒收。應執行有期徒刑肆年陸月，玩具手槍貳
支及ＢＢ彈壹包，均沒收。
    犯罪事實
一、丁○○意圖為自己不法所有，並分別基於搶奪、攜帶兇器竊
    盜之故意及攜帶兇器強盜之概括犯意：
（一）於民國九十五年三月二十七日上午十時四十分許，進入彰
      化縣彰化市○○路一二四號邱玉清所任職之億成銀樓，佯
      裝欲購買金飾，趁店員邱玉清未及注意之際，搶奪放置在
      展示櫃上之金項鍊二條（重約二兩二錢），得手後即迅速
      騎乘機車逃離現場，之後於同日下午某時至臺中縣大肚鄉
      ○○路○段六九七金復發銀樓，將之變賣予不知情之黃鴻
      志，得款新臺幣（下同）四萬元。
（二）於九十五年四月七日上午十一時五十分許，進入臺中縣大
      肚鄉○○路○段七二四號之一親彩二手貨店，向蔡景貴表
      示欲借款八千元，蔡景貴不同意，之後再佯稱借用廁所，
      即趁蔡景貴不注意之際，持其前於九十五年三月間某日購
      得而不具殺傷力，但客觀上足以對人之身體、生命、安全
      構成威脅而可供作兇器使用之玩具手槍一枝，以上開玩具
      手槍抵住蔡景貴背部，並欲拉蔡景貴至店內後方廚房之廁
      所內，蔡景貴發現丁○○所持手槍為假槍即出手反抗，丁
      ○○即持該枝玩具手槍敲打蔡景貴之頭部（其此部分所涉
      之傷害罪，未據告訴及起訴），並表示要蔡景貴交出一萬
      元，至使蔡景貴不能抗拒，後因有他人進入店內，經蔡景
      貴呼叫後，丁○○即轉身迅速離去，因而強盜財物未遂，
      並遺留該枝玩具手槍在店內地面上，後經蔡景貴將之交予
      臺中縣警察局烏日分局。
（三）於九十五年四月十二日中午十二時許，至臺中縣大里市○
      ○○路六三號謝定倫所經營之高一汽車修配廠，承租車牌
      號碼ＬＮ─４８８６號自用小客車（起訴書誤載為機車）
      一輛，再於同年月十七日下午一時許（起訴書誤載為不詳
      時間），在臺中縣大肚山區，以置於其所承租車輛上而非
      其所有，且客觀上足以危害人之生命、身體可為兇器使用
      之扳手一支，竊取車牌號碼為０４３０─ＮＳ號之汽車車
      牌（起訴書誤載為機車車牌，該車輛登記名義人為李後川
      ）二面，得手後再之懸掛於上開承租之汽車上。
（四）於九十五年四月十七日下午三時許，駕駛上開車身為ＬＮ
      ─４８８６號而懸掛車牌號碼０４３０─ＮＳ之自用小客
      車（起訴書誤載為機車），至臺中市○○區○○路三段三
      九四號徐建華經營之厚生堂鐘錶店，以要購買手錶為由，
      使徐建華將店內陳列手錶取出四支供其挑選，丁○○即左
      手持該四只手錶（價值約五十三萬元），右手持其先前所
      購得而不具殺傷力，但客觀上足以對人之身體、生命、安
      全構成威脅而可供作兇器使用之玩具手槍一枝，朝徐建華
      射擊ＢＢ彈一槍，欲強盜店內四只手錶，徐建華見無大礙
      即上前反抗，丁○○再持該玩具手槍，朝其射擊三、四槍
      （其此部分所涉之傷害罪，未據告訴及起訴），至使徐建
      華不能抗拒，幸該店員工陳彥廷見狀合力將丁○○壓制，
      因而強盜財物未遂。經報警後當場逮捕丁○○，並扣得上
      開丁○○所有供犯罪所用之玩具手槍一支及ＢＢ彈一包。
二、案經臺中市警察局第六分局報請臺灣臺中地方法院檢察署檢
    察官偵查起訴。
    理    由
壹、有罪部分：
一、訊據被告丁○○對其於上揭時、地，分別搶奪億成銀樓所有
    之金項鍊二條（重約二兩二錢）、強盜證人蔡景貴財物未遂
    、攜帶扳手一支竊取車牌號碼為０４３０─ＮＳ號之汽車車
    牌二面、強盜證人徐建華經營之厚生堂鐘錶店手錶四支未遂
    之事實，均於警詢時、偵查中及本院審理時供認不諱，核與
    證人邱玉清、黃鴻志、蔡景貴、謝定倫、徐建華、陳彥廷於
    警詢時證述情節相符，並有於九十五年四月十七日查獲之玩
    具手槍一支及ＢＢ彈一包扣案可憑，此外，復有贓物認領保
    管單、警方查扣物品代保管單各一紙、診斷證明書二份、金
    飾買入登記簿一張、車籍作業系統─查詢認可資料二份、現
    場及贓物照片二十幀存卷足佐。而上開證據經被告與指定辯
    護人於本院準備程序時，均表示同意作為證據，依刑事訴訟
    法第一百五十九條之五第一項之規定，有證據能力。又被告
    持玩具手槍一支敲打證人蔡景貴之頭部，及另持玩具手槍向
    證人徐建華射擊ＢＢ彈三、四發，衡諸客觀情形，可認證人
    蔡景貴、徐建華已達於不能抗拒之情形。綜上，被告自白與
    事實相符，本案罪證明確，其上開搶奪、攜帶兇器竊盜、連
    續攜帶兇器強盜未遂之犯行，洵堪認定。
二、被告行為後，刑法業於九十四年一月七日修正，於同年二月
    二日公布，於九十五年七月一日施行。按行為後法律有變更
    者，適用行為時之法律，但行為後之法律有利於行為人者，
    適用最有利於行為人之法律，修正後即現行刑法第二條第一
    項訂有明文。又按比較新舊法，應就罪刑有關之共犯、未遂
    犯、想像競合犯、牽連犯、連續犯、結合犯，以及累犯加重
    、自首減輕暨其他法定加減原因（如身分加減）與加減例等
    一切情形，綜其全部罪刑之結果而為比較，此有最高法院九
    十五年五月二十三日九十五年第八次刑庭會議決議第一、（
    四）則可資參照：
（一）被告於行為後，新修正刑法已刪除第五十六條連續犯之規
      定，是以被告多次行為即須分論併罰，此刪除雖非犯罪構
      成要件之變更，但顯已影響行為人刑罰之法律效果，自屬
      法律有變更，依新修正刑法第二條第一項規定，比較新、
      舊法結果，仍應適用較有利於被告之行為時法律即舊法論
      以連續犯。
（二）被告於行為後，新修正刑法已刪除第五十五條牽連犯之規
      定，是以被告多次行為即須分論併罰，此刪除雖非犯罪構
      成要件之變更，但顯已影響行為人刑罰之法律效果，自屬
      法律有變更，依新修正刑法第二條第一項規定，比較新、
      舊法結果，仍應適用較有利於被告之行為時法律即舊法論
      以牽連犯。
（三）被告行為時，刑法第五十一條原規定：「數罪併罰，分別
      宣告其罪之刑，依左列各款定其應執行者：」，其中第五
      款規定：「宣告多數有期徒刑者，於各刑中之最長期以上
      ，各刑合併之刑期以下，定其刑期。但不得逾二十年。」
      ，修正後刑法第五十一條第五款規定：「宣告多數有期徒
      刑者，於各刑中之最長期以上，各刑合併之刑期以下，定
      其刑期。但不得逾三十年。」。比較結果，修正前之刑法
      較有利於行為人，仍應依修正前刑法第五十一條第五款之
      規定，定其應執行之刑。
（四）綜合上述各條文修正前、後之比較，揆諸前揭最高法院決
      議及修正後刑法第二條第一項規定之「從舊從輕」原則，
      被告自應適用其行為時之法律，即修正前刑法之相關規定
      ，予以論處。
三、按「刑法第三百二十一條第一項第三款之攜帶兇器竊盜罪，
    係以行為人攜帶兇器竊盜為其加重條件，此所謂兇器，其種
    類並無限制，凡客觀上足對人之生命、身體、安全構成威脅
    ，具有危險性之兇器均屬之，且祇須行竊時攜帶此種具有危
    險性之兇器為已足，並不以攜帶之初有行兇之意圖為必要。
    」，最高法院著有七十九年臺上字第五二五三號判例要旨可
    供參照。查被告為上開一件竊盜、二件強盜未遂犯行時，所
    持之扳手一支、玩具手槍二支，其質地均屬堅硬，且證人蔡
    景貴、徐建華之行動亦因此受壓制，並受有傷害，故該扳手
    一支、玩具手槍二支，於客觀上足以對人之身體、生命、安
    全構成威脅，自堪認為兇器無疑。核被告就犯罪事實一、（
    一）部分，係犯刑法第三百二十五條第一項之搶奪罪；就犯
    罪事實一、（二）、（四）部分，均係犯刑法第三百三十條
    第二項、第一項之攜帶兇器強盜而未遂罪（起訴書誤載為刑
    法第三百二十八條第四項之普通強盜未遂罪，業經檢察官到
    庭實施公訴時當庭更正之）；就犯罪事實一、（三）部分，
    係犯刑法第三百二十一條第一項第三款之攜帶兇器竊盜罪。
    被告先後二次強盜未遂之行為，時間緊密，所犯構成要件相
    同，顯係基於概括之犯意反覆為之，應依修正前刑法第五十
    六條連續犯之規定論以一罪，並加重其刑。被告二次強盜未
    遂之行為，已著手於構成要件行為之實行，尚未生財物置於
    其實力支配下之結果，為未遂犯，應依修正後刑法第二十五
    條第二項之規定，減輕其刑（依最高法院九十五年第二十一
    次刑事庭會議決議意旨，條文雖經修正，惟無有利、不利情
    形，即非屬法律變更，無比較適用之問題，應適用修正後之
    裁判時法）。被告就強盜未遂之犯行，刑同有加重、減輕之
    事由，依法應先加後減之。被告所犯上開攜帶兇器強盜而未
    遂罪、攜帶兇器竊盜罪之間，有原因結果、方法目的之牽連
    關係存在，應依修正前刑法第五十五條之牽連犯規定，論以
    情節較重之攜帶兇器強盜未遂罪，公訴意旨認此部分應予分
    論併罰，尚有誤會，併予指明。被告所犯連續攜帶兇器強盜
    未遂罪及強奪罪，其犯意各別，行為互殊，應依修正前刑法
    第五十一條第五款之規定，分論併罰。爰審酌被告年輕力壯
    ，不思以正當方法賺取金錢，貪逸惡勞，竟以暴力性手段，
    搶奪證人邱玉清管理之財物，竊取被害人李後川登記名義之
    汽車車牌二面，並強盜蔡景貴、徐建華所有之財物未遂，其
    搶奪及強盜之行為，分別造成證人邱玉清、蔡景貴、徐建華
    財產損失或精神恐懼，嚴重影響社會秩序，且持玩具手槍強
    盜，造成證人蔡景貴、徐建華心神恐慌，惡性非輕，惟念及
    其本次犯案是因生活困窘，一時失慮而犯下大錯，犯後坦承
    犯行，尚知悔悟等一切情狀，分別量處如主文所示之刑，並
    定應執行之刑，以示懲儆。被告持以強盜證人蔡景貴財物未
    遂之玩具手槍一支、強盜證人徐建華所有手錶四只未遂之玩
    具手槍一支及ＢＢ彈一包，均為被告所有供犯罪所用之物，
    應依刑法第三十八條第一項第二款宣告沒收。另被告持以犯
    罪之扳手一支，並無證據可資證明為為被告所有，且經被告
    丟棄無法尋獲，爰不為沒收之宣告，附此敘明。
貳、不另為無罪諭知部分：
一、檢察官到庭實行公訴而擴張犯罪事實意旨略以：被告基於意
    圖為自己不法所有之概括犯意，連續於附表所示之時間、地
    點，騎乘車牌號碼Ｊ７Ｚ─３６７號重型機車，持刀強盜或
    搶奪被害人侯小華等十人如附表所示之財物，因認被告此部
    分犯行亦構成刑法第三百二十五條第一項之搶奪罪、刑法第
    三百三十條第一項之攜帶兇器強盜罪，且被告此部分行為，
    核與前述經起訴之強盜未遂及搶奪部分，其時間緊接，手段
    相同，所犯係屬構成要件相同罪名，顯係基於概括犯意反覆
    為之，具有刑法修正前之連續犯關係，爰擴張起訴之犯罪事
    實等語。
二、按犯罪事實應依證據認定之，無證據不得認定犯罪事實，刑
    事訴訟法第一百五十四條第二項定有明文。次按所謂認定犯
    罪事實之證據，係指足以認定被告確有犯罪行為之積極證據
    而言，該項證據自須適合於被告犯罪事實之認定，始得採為
    斷罪之資料；又事實之認定，應憑證據，如未能發現相當確
    實證據，或證據不足以證明，自不能以推測或擬制之方法，
    以為裁判之基礎，最高法院二十九年上字第三一０五號、四
    十年臺上字第八六號判例著有明文。又按認定犯罪事實所憑
    之證據，無論係直接證據或間接證據，其為訴訟上之證明，
    須於通常一般之人均不致有所懷疑，而得確信其為真實之程
    度者，始得據為有罪之認定，倘其證明尚未達到此一程度，
    而有合理之懷疑存在，復無其他調查途徑可尋，法院即應為
    無罪之判決，最高法院七十六年臺上字第四九八六號著有判
    例。
三、訊據被告堅決否認有上開檢察官所指之加重強盜及搶奪行為
    ，辯稱：其在警詢時本來是否認，後來會在警詢時承認，是
    因為警察跟其說，其現在承認或否認都沒有差別，被害人指
    認也是說很像，其就跟警察說如果被害人指認是其，其就沒
    有話說，但其的確沒有騎乘機車搶奪之行為，如果有犯，其
    就會承認，當時有一個路口監視器，拍到騎機車歹徒的畫面
    ，看起來有點像其，但實際上不是，警察說反正其已有一件
    搶奪案件，再多承認也沒有關係，其才承認等語。
四、經查：
（一）證人庚○於本院九十六年四月十日審理時具結證稱：其於
      九十五年三月三十一日晚間十時二十八分許，行經臺中市
      ○○路○段接近大連路的路口，其當時騎機車沒有看後視
      鏡，但感覺到後方有人撞其，搶奪的人是騎一輛機車，帶
      全罩式安全帽，穿著黑色外套，從其左側搶其之背包，不
      知道是用剪的，或是用力拉扯的，之後其有追該名歹徒，
      但他往昌平路方向逃逸，因為其皮包內有很多證件，希望
      歹徒將證件還其，其追到興安路，對方就不見了，因對方
      車速很快，其當時沒有看到對方機車的車牌號碼；指認嫌
      疑人紀錄表及路口監視器翻拍照片，其有在警察局指認下
      排左邊數來第二人（即本案被告）是嫌疑犯，且指認翻拍
      照片上騎機車之人就是被告，這是因為被搶當時，其只有
      看到歹徒背影，沒有看到正面，警察就跟其說，照片上之
      背影就是被告，就給其在指認嫌疑人紀錄表簽名；又其在
      檢察官偵查時，其作證說確定在警局指認的被告就是搶其
      的人，這是因在警局時，警察一直給其照片背影就是被告
      的印象，還有因為其被搶的皮包所有證件都裡面，其對這
      個也不懂，警察又一直說這個背影就是在場被告，所以就
      照警察局所述這樣說等語。
（二）證人壬○○於本院九十六年四月十日審理時具結證稱：九
      十五年二月二十三日下午六時三十分許，其走到臺中市北
      屯區○○○○街與安順一街口，右後方有一名機車騎士朝
      其騎過來，將其提在右手上的公事包搶走，當時是傍晚，
      天色有點暗，對方是騎重型藍黑色機車，戴深色全罩式安
      全帽，穿深色的夾克外套，與其在警察局作筆錄時的監視
      器翻拍照片上之人所穿的夾克相同，其沒有清楚記下對方
      機車的車牌號碼；偵查卷第五六、五七頁路口監視器翻拍
      照片之騎機車之人，可以確定就是搶其的人，但五八頁之
      指認犯罪嫌疑人紀錄表，因為當天其沒有看到歹徒的正面
      ，所以其無法指認是何人，依照該紀錄的記載，其當時有
      確認是第二排第二位（即本案被告），就是搶奪其的歹徒
      ，這是因為警察給其看的時候，其說無法指認，是警察直
      接告訴其，搶奪之人就是第二排第二位之人等語。
（三）證人甲○○於本院九十六年四月十日審理時具結證稱：其
      於九十五年三月十四日晚間七時許，行經臺中市西屯區○
      ○○○○街要轉大祥街時，就聽到機車加油聲，機車將其
      撞倒，其當時沒有想到是被搶，就罵他說騎車那麼快，後
      來其去撿掉在地上的東西，才發現其背在左肩的背包不見
      了，當時其只能看到歹徒的背面，其有戴安全帽，因為他
      穿著風衣，只能看他身影是鼓鼓的，騎乘重型機車，沒有
      看到對方機車車牌號碼，因為其是被撞倒在地上，眼鏡也
      掉了，等其要看清楚時，歹徒已經轉彎要離開了；後來在
      警察局時，其在指認犯罪嫌疑人紀錄表上，指認從左邊算
      來第二排第二位（即本案被告）是犯罪嫌疑人，是因其他
      的長相頭型都不像，其當時沒有看到正面，是依照頭型來
      指認，在指認之前，警察有讓其先看歹徒背影錄影帶，有
      看到背影，其是依歹徒從安全帽露出的部分到肩膀的形狀
      來做判斷，歹徒不是很瘦、很高的感覺等語。
（四）依前所述，證人庚○、壬○○均無法明確指認被告就是搶
      奪其財物之人，核與證人庚○於警詢時所述：不敢百分之
      百確定等語（見九十五年度偵字第八七二七號卷第三十頁
      ），證人壬○○於偵查時所述：其在警局有看到被告本人
      ，但是不敢百分之百確定等語相符（同上卷第九七頁），
      是以上開指認犯罪嫌疑人紀錄表記載其二人明確指認被告
      為搶奪其二人之行為人，顯屬嚴重之錯誤。又證人甲○○
      是依行搶之人從安全帽露出的部分到肩膀的形狀來做判斷
      ，此種指認之可靠性甚低，且其於偵查時亦證稱：警察跟
      其說，有問過被告在何處行搶，被告都承認，所以其才指
      認等語（同上卷第九八頁），可見證人甲○○有受警察引
      導之虞，故其於偵查時亦不敢確認被告即為搶奪其財物之
      人。又其餘證人侯小華、丙○○、黃金釵、徐靜慧、陳韻
      惠、傅謝秀美、陳素鳳於警詢時均證稱：不敢百分之百確
      定被告是強盜或行搶之人等語，或其只有看見背面，沒有
      看見正面，不敢確認等語，而扣除證人黃金釵之其餘六位
      證人於偵查時亦均證稱：警察跟其說，有問過被告在何處
      行搶，被告都承認，所以其才指認等語（同上卷第九八頁
      ），是以上開證人七人亦無法確認被告確為搶奪其財物之
      人。另證人侯小華於偵查時陳稱：其被強盜之證件有寄回
      來給其等語，並提出信封一封附於偵查卷（同上卷第一百
      頁），本院於九十六年二月二十七日準備程序時命被告當
      庭書寫信封上之文字各五遍，被告書寫之筆順、字跡，亦
      與證人侯小華所提出信封一封上之文字明顯不同，亦無從
      證明被告為寄還該信封之人。又證人乙○○、戊○○警員
      雖於本院審理時均具結證稱：製作筆錄過程有全程錄音，
      筆錄內容是按照被告意思記載，製作筆錄前，或者過程中
      並無對被告有恐嚇、強暴、脅迫之行為等語，其證言僅能
      證明被告於警詢時之陳述具有任意性，但依刑事訴訟法第
      一百五十六條第一項規定，被告之自白除須具有任意性外
      ，尚須與事實相符，且依同條第二項之規定，須有補強證
      據佐證，以察其是否與事實相符，本案此部分均無任何積
      極證據，可資證明在證據能力或證明力層次，被告上開在
      警詢時之自白與事實相符，是以，被告上開警詢之供述，
      顯與事實不符，難以採信。
五、綜上，尚無任何積極證據可資證明被告有為附表所示之加重
    強盜及搶奪之犯行，既不能證明被告犯罪，揆諸上揭刑事訴
    訟法規定及判例意旨，本院原應為無罪之諭知，但依擴張起
    訴意旨認此部分與起訴經本院判決有罪部分，具有刑法修正
    前連續犯之裁判上一罪關係，依審判不可分原則，爰不另為
    無罪之判決。
據上論斷，應依刑事訴訟法第二百九十九條第一項前段，刑法第
二條第一項、（修正前）第五十六條、第三百二十一條第一項第
三款、第三百二十五條第一項、第三百三十條第一項、第二項、
、（修正前）第五十五條、（修正前）第五十一條第五款、第三
十八條第一項第二款，判決如主文。
本案經檢察官辛○○到庭執行職務
中　　華　　民　　國　　96　　年　　4 　　月　　24　　日
                  刑事第十五庭  審判長法  官　曾佩琦
                                      法　官　蔡美華
                                      法　官　楊真明
以上正本證明與原本無異。
如不服本判決，應於送達後十日內向本院提出上訴狀（須附繕本
），上訴於臺灣高等法院臺中分院。
                                      書記官　呂苗澂
中　　華　　民　　國　　96　　年　　4 　　月　　24　　日
附表：
┌────┬─────┬────┬────┬──────┐
│ 時  間 │  地  點  │ 被害人 │行為態樣│  損失財物  │
├────┼─────┼────┼────┼──────┤
│九十五年│臺中市西屯│ 侯小華 │持刀強盜│皮包、身分證│
│四月七日│區○○路黃│        │        │、駕照、金融│
│下午三時│昏市場前  │        │        │卡、信用卡、│
│四十分  │          │        │        │現金二萬元、│
│        │          │        │        │行動電話一支│
├────┼─────┼────┼────┼──────┤
│九十五年│臺中市西屯│ 丙○○ │  搶奪  │皮包、身分證│
│二月七日│區○○路與│        │        │、駕照、行照│
│中午十二│精誠路口  │        │        │、健保卡、金│
│時十五分│          │        │        │融卡、信用卡│
│        │          │        │        │、現金一千元│
│        │          │        │        │、行動電話一│
│        │          │        │        │支          │
├────┼─────┼────┼────┼──────┤
│九十五年│臺中市北屯│ 壬○○ │  搶奪  │皮包、身分證│
│二月二十│區安順東二│        │        │、駕照、行照│
│三日下午│街與安順一│        │        │、健保卡、金│
│六時三十│街口      │        │        │融卡、信用卡│
│二分    │          │        │        │、現金一千元│
│        │          │        │        │、行動電話一│
│        │          │        │        │支、錄音筆、│
│        │          │        │        │支票面額十五│
│        │          │        │        │萬元一張、鑰│
│        │          │        │        │匙三副      │
├────┼─────┼────┼────┼──────┤
│九十五年│臺中市西屯│ 黃金釵 │  搶奪  │皮包、身分證│
│三月三日│區○○路二│        │        │、駕照、行照│
│晚間八時│段八七巷口│        │        │、健保卡、金│
│三十五分│          │        │        │融卡、信用卡│
│        │          │        │        │、現金一萬二│
│        │          │        │        │千元、行動電│
│        │          │        │        │話一支      │
├────┼─────┼────┼────┼──────┤
│九十五年│臺中市西屯│ 甲○○ │  搶奪  │皮包、健保卡│
│三月十四│區○○街二│        │        │、行動電話二│
│日下午七│號前      │        │        │之、金融卡二│
│時十分  │          │        │        │張          │
├────┼─────┼────┼────┼──────┤
│九十五年│臺中市西屯│ 徐靜慧 │  搶奪  │皮包、身分證│
│三月十九│區○○路一│        │        │、駕照、金融│
│日上午九│段二六號前│        │        │卡、信用卡、│
│時五十分│          │        │        │現金七千元  │
├────┼─────┼────┼────┼──────┤
│九十五年│臺中市北屯│ 陳韻惠 │  搶奪  │皮包、身分證│
│三月二十│區○○路二│        │        │、駕照二張、│
│五日上午│段八七號前│        │        │行照、健保卡│
│九時    │          │        │        │、金融卡二張│
│        │          │        │        │、信用卡、現│
│        │          │        │        │金八千元、行│
│        │          │        │        │動電話二支  │
├────┼─────┼────┼────┼──────┤
│九十五年│臺中市西屯│傅謝秀美│  搶奪  │皮包、現金二│
│三月二十│區○○路與│        │        │千元、健保卡│
│八日晚間│洛陽東街口│        │        │            │
│八時二十│          │        │        │            │
│五分    │          │        │        │            │
├────┼─────┼────┼────┼──────┤
│九十五年│臺中市北屯│  庚○  │  搶奪  │背包、身分證│
│三月三十│區○○路三│        │        │、駕照、行照│
│一日晚間│段與大連路│        │        │、健保卡、現│
│十時三十│口        │        │        │金一千二百元│
│分      │          │        │        │、行動電話一│
│        │          │        │        │支          │
├────┼─────┼────┼────┼──────┤
│九十五年│臺中市西屯│ 陳素鳳 │  搶奪  │身分證、駕照│
│四月一日│區惠安巷五│        │        │、金融卡、信│
│晚間九時│十號前    │        │        │用卡、現金三│
│三十分  │          │        │        │千元        │
└────┴─────┴────┴────┴──────┘
附錄本判決論罪科刑法條
中華民國刑法第三百二十五條第一項：
　意圖為自己或第三人不法之所有，而搶奪他人之動產者，處六
  月以上五年以下有期徒刑。
中華民國刑法第三百三十條：
　犯強盜罪而有第三百二十一條第一項各款情形之一者，處七年
  以上有期徒刑。
  前項之未遂犯罰之。
中華民國刑法第三百二十一條第一項第三款：
  犯竊盜罪而有左列情形之一者，處六月以上、五年以下有期徒
  刑：
  三  攜帶兇器而犯之者。
